# Raúl Esteban Burró Cespedes

Email: rauleburro@gmail.com

Teléfono: +59598136257

Nacionalidad: Paraguayo/Español

#### **Perfil**

Soy un apasionado ingeniero de software con más de 8 años de experiencia en el desarrollo de aplicaciones fullstack y su despliegue en la nube, utilizando tecnologías como Django, Nodejs, Kubernetes, Docker, y Google Cloud Platform. Mi enfoque es mantener el código limpio y eficiente, resolviendo problemas con creatividad y optimización. Me considero un aprendiz rápido, autodidacta y proactivo, capaz de colaborar eficazmente en equipos productivos y de generar soluciones confiables. Mi objetivo es seguir fortaleciendo mi carrera y ampliando mis habilidades.

# **Experiencia**

#### Desarrollador Frontend/Mobile y SRE/DevOps

Bucksapp | Sep 2021 - Presente

- Mantenimiento y administración de la infraestructura en Google Cloud Platform.
- Gestión de redes, VM, balanceadores de carga, DNS, bases de datos, Redis y aplicaciones de Cloud Run en GCP.
- Diseño e implementación de nuevas infraestructuras utilizando GKE, configuración de monitoreo con Prometheus y Grafana, y manejo de entornos con Kustomize.
- Implementación de DevOps utilizando GitHub Actions, GitHub Super Linter, pruebas automatizadas y despliegue continuo en el pipeline.

#### Cofundador

Bellbird | Ene 2020 - Presente

- Fundé la empresa en 2020, centrada en soluciones tecnológicas para clientes.
- Desarrollé una aplicación móvil para PuntoFarma, la farmacia más grande de Paraguay, utilizando
  Flutter. Conecté el backend de Oracle mediante un intermediario en Node.js y desplegué en
  servidores con Docker y Docker Compose. La aplicación ahora gestiona el tráfico de más de 9,000
  usuarios diarios.
- Implementación de infraestructuras con Docker, Docker Compose y migración a Kubernetes con Rancher.
- Configuración de monitorización con Prometheus y Grafana, y establecimiento de una malla de servicios con Linkerd.
- Integración de GitLab con Discord mediante webhooks para notificaciones de pipelines.
- Establecimiento de CI/CD utilizando GitLab CI.
- En 2021, asumí el rol de CEO y gestioné equipos, pero posteriormente opté por enfocarme en mi rol como ingeniero de software y DevOps.

#### Ingeniero de Software Fullstack / Líder Técnico

Softec SRL | Sep 2012 - Ene 2020

• Desarrollo de aplicaciones Django y colaboración en proyectos frontend con JavaScript.

- Liderazgo de un equipo de 3 desarrolladores en el desarrollo y lanzamiento de una aplicación similar a Uber llamada MUV. Desarrollo de aplicaciones Android e iOS, así como backend en Laravel.
- Transición exitosa a la versión 2 de MUV utilizando tecnologías como React Native, React y Node.js.
- Ascenso a Líder Técnico en 2019, con la responsabilidad de gestionar varios equipos y proyectos bajo el flujo de trabajo de GitLab.

#### **Desarrollador Fullstack Freelance**

Freelance | Ene 2014 - Sep 2016

• Inicio de mi carrera profesional como autónomo, desarrollando proyectos que abarcan Django, aplicaciones Android y sitios web.

#### Educación

Licenciatura en Ciencias de la Computación (En Curso) **Universidad Nacional de Asunción**, San Lorenzo, Paraguay

## **Idiomas**

- Inglés (Intermedio)
- Español (Nativo)

## **Plataformas**

Linux, macOS, Windows